【裁判字號】    88,訴,187
【裁判日期】    890125
【裁判案由】    竊盜
【裁判全文】
臺灣花蓮地方法院刑事判決                          八十八年度訴字第一八七號
    公  訴  人  臺灣花蓮地方法院檢察署檢察官
    被      告  壬○○
    選任辯護人  吳明益
右列被告因竊盜案件，經檢察官提起公訴（八十八年度偵字第四０八九號）及移送併
案審理（八十八年度偵字一三一二號），本院判決如左：
    主  文
壬○○以竊盜為常業，處有期徒刑貳年陸月。
扣案之油壓剪壹支、螺絲起子貳支，均沒收。
    事  實
一、壬○○意圖為自己不法之所有，於附表所示之時間、地點，持其所有之油壓剪、
    螺絲起子等工具，無故侵入附表所示邱寶治、戊○○等人住宅，竊取財物，並以
    之為常業，嗣於八十七年十一月十九日十三時許，在花蓮縣吉安鄉○○○街三三
    五巷十四號蕭進妹住處行竊之際，為蕭進妹發覺，報警查獲，並扣得其所有已供
    犯罪用之油壓剪一支、螺絲起子二支。
二、案經邱寶治、戊○○、戴素緩、何美燕、乙○○、辛○○、亥○○、未○○、酉
    ○○告訴及花蓮縣警察局吉安分局報告臺灣地方法院檢察署檢察官偵查起訴。
    理  由
一、訊據被告壬○○對於右揭事實，除附表所示編號８、１０、１３外，其餘二十二
    件竊盜犯行均坦承不諱，並辯稱並未於編號８、１０、１３所示時地侵入被害人
    寅○○、蔡輝明、甲○○住處行竊云云。然查，右揭事實，業據如附表所示被害
    人邱寶治等二十五人於警訊時及偵審中指述綦詳，並有搜索扣押證明筆錄乙紙、
    贓物認領清冊乙份、保管及估價單各乙紙、贓物領據二十紙及照片二十七幀在卷
    與油壓剪一支、螺絲起子二支扣案可稽。被告壬○○雖矢口否認於編號８、１０
    、１３所示時地侵入被害人寅○○、蔡輝明、甲○○住處行竊。但查，該等被害
    人於被告壬○○為警查獲後，均在查扣贓物中認領失竊物，並據證人高富江即被
    害人蔡輝明之母證述屬實，事證明確，被告壬○○所辯未於前揭時地行竊云云，
    不足採信，犯行堪以認定。
二、按刑法上之常業竊盜罪，係指以竊盜為職業者而言，但並不以別無其他職業為限
    ，又所謂常業犯，指反覆以同種類行為為目的之社會活動之職業性犯罪而言，至
    於犯罪所得之多寡，是否恃此犯罪為唯一之謀生職業，則非所問，縱令兼有其他
    職業，仍無礙於該常業犯罪之成立（十八年上字第一九六一號、八十五年度台上
    字第五一０號判例參照）。查被告壬○○雖係因積欠鉅額賭債，遭他人逼債，始
    多次行竊等情，有八十八年度偵字第五八四號起訴書乙紙在卷可稽，然被告壬○○行竊時間長達近二月，極為密集，且作案時間多在白晝，被害人數又高達二十
    五人，足見該段時間內，被告壬○○並無正當職業，其藉竊盜為生之事實至為明
    顯。核被告所為，係犯刑法第三百二十二條常業竊盜罪及第三百零六條無故侵入
    住宅罪。又被告先後多次侵入住宅之犯行，時間緊接，構成要件相同，顯係基於
    概括之犯意反覆為之，為連續犯，應論以一罪。被告所犯常業竊盜罪及連續侵入
    住宅罪間，有方法結果之裁判上一罪之關係，應從一重依刑法第三百二十二條之
    規定論處。爰審酌被告之素行尚稱良好，犯罪之動機、手段、次數，所生之危害
    及經警查獲後主動供出其餘未經發現之犯行，犯後態度良好等一切情狀，量處如
    主文所示之刑。扣案油壓剪一支、螺絲起子二支為被告壬○○所有已供犯罪用之
    物，業據被告壬○○供明在卷，應依刑法第三十八條第一項第二款宣告沒收之。
    至扣案之鋸片一支、鑽石割刀一支、硬度測試器一個，業據被告堅詞否認為行竊
    之工具，且無證據證明為被告犯罪所用之物，爰不另為沒收之諭知。
據上論斷，應依刑事訴訟法第二百九十九條第一項前段，刑法第三百二十二條、第三
百零六條、第五十五條、第五十六條、第三十八條第一項第二款，判決如主文。
中      華      民      國       八十九    年      一    月     二十五  日
                                 臺灣花蓮地方法院刑事庭
                                     法  官  林  碧  玲
右正本證明與原本無異。
如對本判決不服，應於送達後十日內，向本院提出上訴狀。（應抄附繕本）告訴人或
被害人如對於本判決不服者，應具備理由請求檢察官上訴，其上訴期間之計算係以檢
察官收受判決正本之日期為準。
                                     法院書記官
中      華      民      國       八十九   年      一     月     二十六  日
附錄本案論罪科刑法律條文：
刑法第三百二十二條：
以犯竊盜罪為常業者，處一年以上七年以下有期徒刑。
附表
編號 行 竊 時 間  行  竊  地  點  被害人  行  竊  方  法  竊  得  財  物
 １  八十七年十   花蓮縣吉安鄉慶  邱寶治  以鐵剪剪斷客廳  金飾、相機、金
     月二十四日 北二街五一四巷          鐵窗後侵入      錶、鑽石、象牙
     上午十一時   四弄二號                                製品、項鍊、墜
     許                                                   子
 ２  八十七年十   花蓮縣花蓮市建  戊○○  由三樓剪斷防盜  金飾約十六兩、
     月中旬某日   興街一一○巷四          鋁門並撬開小閣  鑽石戒子一只
                  弄十六號                門後侵入
 ３  八十七年十   花蓮縣吉安鄉福  天○○  以鐵剪剪斷後門  未竊得財物
     月十九日     興村福興六十三          鐵窗侵入
                  之十三號
 ４  八十七年十   花蓮縣吉安鄉福  癸○○  以鐵剪剪斷鐵窗  金飾、相機、洋
     月十九日     興村福興六十三          後侵入          酒、硬幣
                  之十六號
 ５  八十七年十   花蓮縣吉安鄉慶  丁○○  剪斷三樓門窗侵  金別針乙只、現
     月二十六日   豐村慶南二街三          入              金二萬元、美金
     上午十一時   百三十九號                              二百元、心型鑽
     許                                                   戒、金飾一兩多
 ６  八十七年十 花蓮縣吉安鄉慶  子○○  以鐵剪剪斷鐵窗  金飾、手錶、打
     月二十八日   豐十四街一一一          後侵入          火機
                  號
 ７  八十七年十   花蓮縣吉安鄉吉  申○○  攜鐵剪及螺絲起  相機、金元寶、
     月二十九日   昌二街二○○號          子由三樓撬開鐵  戒指、閃光燈、
     上午十時許                           鐵蓋侵入        相機鏡頭三個
 ８  八十七年十   花蓮縣吉安鄉吉  寅○○  以鐵剪剪斷三樓  金飾、手錶二只
     月二十九日   昌二街二○二號          鐵窗後侵入      、現金四萬元、
     白天                                                  假錶乙個及結婚
                                                          戒指數個
 ９  八十七年十   花蓮縣吉安鄉明  己○○  以螺絲起撬開三  金飾乙批、龍銀
     月下旬某日   義七街二二二號          樓木門後侵入    、項鍊、戒子、
     上午十時許                                           打火機一個及洋
                                                          酒二瓶、鎖片
１０ 八十七年十   花蓮縣吉安鄉慶  蔡輝明  未帶工具，由頂  金飾二組、現金
   月下旬       豐村慶豐十二街（高富江）樓進入          八萬元
                  一六四號
１１ 八十七年十   花蓮縣花蓮市建  辰○○  以鐵剪剪彎後門  金飾約一兩多、
     一月一日     和街二十八巷十  何美燕  鐵窗後侵入      現金六百餘元、
                  六號                                    戒指、手鍊、項
                                                          鍊
１２ 八十七年十   花蓮縣吉安鄉吉  卯○○  以鐵剪剪斷三樓  金飾約二十兩、
     一月二日     昌二街二六一巷          鐵窗後侵入      套幣四套及現金
                  十三號                                  二、三千元
１３ 八十七年十   花蓮市○○○街  甲○○  以撿到之鋼筋撬  金戒指二只、金
     一月六日     九十八號                開窗戶          錶乙只、金項鍊
     上午十時許                                           乙條、墜子二只
１４ 八十七年十   花蓮縣新城嘉里  巳○○  以鐵剪剪斷廚房  金項鍊三條、金
     一月十一日   村嘉里三街八十          後門防盜窗後侵  戒子七只、金手
                  六號                    入，後門被撬開  鍊二條，共五兩
                                                          墜子、現金二萬
                                                          八千餘元
１５ 八十七年十   花蓮縣吉安鄉干  乙○○  由隔鄰侵入      金飾二兩餘、現
     一月十三日   城村四十五之八                          金一萬五千元
     上午八時至   十九號
     十時間
１６ 八十七年十   花蓮縣吉安鄉太  戌○○  用手扳彎廚房鐵  金飾七件（約四
     一月十五日   慶豐村吉安路二          條（未帶工具）  、五兩，其中項
     上午十一時   段四０一巷十四                          鍊三條、戒指三
     許           號                                      只及手環一個）
１７ 八十七年十   花蓮縣吉安鄉福  丑○○  以鐵剪剪斷鋁窗  未竊得財物
     一月十六日   興村福興二○一          後侵入
                  之八號
１８ 八十七年十   花蓮縣吉安鄉福  辛○○  以鐵剪剪斷浴室  金項鍊一條（重
     一月十六日   興村福興二○一          鐵窗後侵入      約三錢）、現金
     上午十一時   之九號                                  七萬三千元
     許
１９ 八十七年十   花蓮縣吉安鄉福  庚○○  以鐵剪剪斷鐵窗  舊版臺幣十元及
     一月十六日   興村福興二○一          後侵入          百元紙鈔、十元
                  之五號                                  澳幣
２０ 八十七年十   花蓮縣吉安鄉福  亥○○  以鐵剪剪斷三樓  金戒指一只、鑲
     一月十六日   興村福興二○一          防盜門窗後侵入  鑽戒指一只、墜
                  之七號                                  子
２１ 八十七年十   花蓮縣吉安鄉福  午○○  由三樓頂樓撬開  耳環一對、墜子
     一月十七日   興村福興八十二          隔板侵入        一只、現金三千
     白天         之七號                                  元
２２ 八十七年十   花蓮縣吉安鄉福  丙○○  以鐵剪剪斷鐵窗  戒指、耳環、墜
     一月十七日   興村福興八十二          後侵入          子、零錢
     白天         之七號
２３ 八十七年十   花蓮縣吉安鄉慶  未○○  以鐵剪剪斷廚房  勞力士對表、鑽
     一月十七日   豐十一街一九一          鐵窗後侵入      戒、藍寶石戒指
     (或十八日)    號                                      、古銀幣
     中午十二時
 及下午七時
     各一次
２４ 八十七年十   花蓮縣吉安鄉慶  酉○○  以鐵剪剪斷一樓  金飾約一至二兩
     一月十八日   豐十一街一九五          後門鐵窗後侵入  、現金一至二千
                  號                                      元
２５ 八十七年十   花蓮縣吉安鄉慶  蕭進妹  攜鐵剪及螺絲起  紅寶石戒指一個
     一月十九日   南二街三三五巷          子由二樓百葉窗
     上午十一時   十四號                  侵入
     許


司法院資訊處製作；財團法人民間司法改革基金會備份。
